【裁判字號】    89,上易,146
【裁判日期】    890307
【裁判案由】    竊盜
【裁判全文】
臺灣高等法院刑事判決                            八十九年度上易字第一四六號
    上  訴  人
    即  被  告  甲○○
右上訴人即被告因竊盜案件，不服臺灣板橋地方法院八十八年度易字第四０三三號，
中華民國八十八年十一月十六日第一審判決（起訴案號：臺灣板橋地方法院檢察署八
十八年度偵字第一九四六六號）提起上訴，本院判決如左：
    主  文
上訴駁回。
    事  實
一、甲○○有多次竊盜前科，另犯有妨害兵役條例、麻醉藥品管理條例、賭博等罪，
    已有犯罪之習慣，前曾於民國（下同）七十年間，因竊盜案件，經臺灣臺北地方
    法院判處有期徒刑四月確定，於七十一年三月四日執行完畢；復於七十六年間，
    因竊盜案件，經臺灣高等法院判處有期徒刑四月確定，於七十七年四月二日執行
    完畢；再於七十七年間，因妨害兵役條例案件，由臺灣高等法院判處有期徒刑十
    月，緩刑四年，經最高法院駁回上訴確定，又於七十七年減刑為有期徒刑十月，
    緩刑四年，嗣撤銷緩刑，再於八十年減刑為有期徒刑二月十五日；另於八十年間
    ，因賭博案件，經臺灣高等法院判決有期徒刑八月，罰金一萬五千元，如易服勞
    役以六個月比例折算之確定，上開二案經合併執行，於八十三年三月二十三日執
    行完畢；再於八十一年間，因違反麻醉藥品管理條例等案件，由臺灣高等法院判
    處有期徒刑五年八月，經最高法院駁回上訴確定；又於八十四年間，因誣告案件
    ，經臺灣宜蘭地方法院判處有期徒刑五月，上開二案經接續執行，於八十五年三
    月二十一日假釋，刑期應於八十八年十一月十五日始屆滿，嗣因假釋期間再犯罪
    經撤銷假釋，應執行殘刑三年七月二十五日；嗣於八十六年五月間，因竊盜案件
    ，經臺灣高等法院判處有期徒刑一年，又因違反藥事法案件，經臺灣高等地方法
    院判處有期徒刑四月，應執行有期徒刑一年四月；再於八十七年間，因竊盜案件
    ，經本院判處有期徒刑一年四月，經甲○○上訴臺灣高等法院，於八十八年五月
    二十六日撤銷改判有期徒刑一年四月確定（以上各罪於本件犯罪均不構成累犯）
    ，猶不知悔改，復意圖為自己不法之所有，於八十八年八月十六日凌晨四時許，
    在臺北縣三重市○○街二四七巷口，以其所有之汽車鑰匙一支，竊取乙○○所有
    車牌號碼Ｍ七─五六三號營業小客車一部，得手後供己為代步工具。嗣於八十八
    年八月十七日凌晨二時許，甲○○駕駛上開營業小客車行經臺北縣蘆洲市○○街
    三八巷六七弄十六號前，為警查獲，並扣得其所有供竊取上開車輛所用之鑰匙一
    支。
二、案經乙○○訴由臺北縣警察局蘆洲分局報請臺灣板橋地方法院檢察署檢察官偵查
    起訴。
    理  由
一、右揭事實，業據被告甲○○在警訊；偵查、原審及本院審理中均坦承不諱，核與
    被害人乙○○指述情節相符，並有車輛竊盜、車牌失竊資料個別查詢報表─查詢
    車輛認可資料、贓物認領保管單各一紙在卷可稽及汽車鑰匙一支扣案可資佐證，
    事證明確，其犯行堪以認定，應予依法論科。
二、核被告所為，係犯刑法第三百二十條第一項之竊盜罪。再公訴人雖認被告因違反
    麻醉藥品管理條例案件，於八十二年四月三十日經本院判處有期徒刑五年八月，
    並經臺灣高等法院駁回上訴確定，於八十八年七月十七日執行完畢，為累犯，然
    查，被告就上開罪刑之執行已於八十五年三月二十一日假釋，因假釋期間再犯罪
    而撤銷假釋，應執行殘刑三年七月二十五日，是尚難認被告就上開罪刑已執行完
    畢，公訴人所認容有誤會，附此敘明。原審審酌被告雖坦承犯行，惟其素行非佳
    ，且所為侵害他人財產權甚鉅，及其犯罪動機、手段、所生危害等一切情狀，判
    處有期徒刑陸月，以示懲儆。末查，刑法第九十條第一項規定：有犯罪之習慣或
    以犯罪為常業或因遊蕩或懶惰成習而犯罪者，得於刑之執行完畢或赦免後，令入
    勞動場所，強制工作。經查被告前已有多次竊盜前科及犯罪紀錄，顯有犯罪之習
    慣，即被告於本院審理時亦不諱言其有好逸惡勞之習性屬實，雖因所宣告之有期
    徒刑未滿一年而不適用竊盜犯贓物犯保安處分條例之規定，但仍有加強他律矯治
    之必要，為求確實戒除其竊盜之惡習，原審爰依刑法第九十條之規定，併予宣告
    被告應於刑之執行完畢或赦免後，令入勞動場所強制工作三年，使其訓練謀生技
    能，養成勞動習慣，以矯治其行竊之惡習。至被告用以行竊所用之鑰匙一支，被
    告雖供承係由其友人所交付，惟業已由其取得所有權，屬被告所有供犯罪所用之
    物，亦依刑法第三十八條第一項第二款之規定，併予宣告沒收之，其認事用法俱
    無違誤。被告上訴指稱：其昔日因吸毒致誤入歧途，導致其養成好逸惡勞之習慣
    ，並先後接續發生多次犯罪，然今日正接受戒毒治療，往後絕不再犯罪，請求法
    院給予自新機會云云，核非足以撤銷或更正原審判決之正當理由，因而，其所提
    起之上訴應予駁回。
三、據上論斷，應依刑事訴訟法第三百六十八條，判決如主文。
本案經檢察官謝英民到庭執行職務。
中      華      民      國      八十九      年    三    月    七    日
                              臺灣高等法院刑事第九庭
                                  審判長法  官  李  文  成
                                        法  官  官  有  明
                                        法  官  周  盈  文
右正本證明與原本無異。
不得上訴。
                                        書記官  余  姿  慧
中     華     民     國    八十九   年       三       月       八       日
附錄：本判決論罪科刑法條全文
刑法第三百二十條
意圖為自己或第三人不法之所有，而竊取他人之動產者，為竊盜罪，處五年以下有期
徒刑、拘役或五百元以下罰金。
意圖為自己或第三人不法之利益，而竊佔他人之不動產者，依前項之規定處斷。
前二項之未遂犯罰之。
刑法第九十條
有犯罪之習慣或以犯罪為常業或因遊蕩或懶惰成習而犯罪者，得於刑之
執行完畢或赦免後，令入勞動場所，強制工作。
前項處分期間為三年以下。


司法院資訊處製作；財團法人民間司法改革基金會備份。
